臺灣板橋地方法院刑事判決　　　　　　　94年度訴字第2956號
公　訴　人　臺灣板橋地方法院檢察署檢察官
被　　　告　丁○
選任辯護人　黃勝文律師
　　　　　　李進成律師
被　　　告　庚○○
上列被告因偽造文書案件，經檢察官提起公訴（94年度偵字第19
732 、20415 、20416 號），本院判決如下：
    主  文
丁○行使偽造私文書，足以生損害於公眾及他人，處有期徒刑肆
月，如易科罰金以銀元佰元折算壹日，如附表一所示偽造之署
押沒收；又偽造署押，足以生損害於公眾及他人，處有期徒刑貳
月，如易科罰金以銀元佰元折算壹日，如附表二所示偽造之署
押沒收。應執行有期徒刑伍月，如易科罰金以銀元佰元折算壹
日，如附表一、二所示偽造之署押沒收。
庚○○無罪。
    事  實
一、丁○（原名吳新岱，於民國89年間改名為丁○）自86年間搬
    遷至凱悅廣場社區（下稱凱悅社區）後，因其弟丙○○方為
    凱悅社區之區分所有權人，其乃以「丙○○」之名擔任凱悅
    社區之管理委員，而於(一)87年9 月18日，與不知情之壬○○
    等人一起對凱悅社區管理委員劉靜淳等人提起背信告訴時，
    在刑事告訴狀內之具狀人欄偽造「丙○○」之簽名一枚，並
    盜用丙○○之印章蓋章一枚，而偽造丙○○名義之告訴狀後
    ，持以遞交臺灣板橋地方法院檢察署而行使之，續於88年2
    月25日該案（臺灣板橋地方法院檢察署87年度偵字第20806
    號）開庭時出庭應訊，於訊問筆錄之受訊人欄內偽造「丙○○」之簽名一枚，足以生損害於丙○○及司法機關對犯罪偵
    查之正確性。又於(二)壬○○對其提起妨害名譽告訴之案件（
    臺灣板橋地方法院檢察署89年度偵字第3540號）於89年2 月
    29日開庭時出庭應訊，於訊問筆錄之受訊人欄內偽造「丙○○」之簽名一枚，足以生損害於丙○○及司法機關對犯罪偵
    查之正確性。
二、案經壬○○告訴暨臺北縣政府警察局中和分局報請臺灣板橋
    地方法院檢察署檢察官偵查起訴。
    理  由
一、訊據被告丁○坦承於上揭時地以丙○○之名義提出告訴、出
    庭應訊，及於訊問筆錄之受訊人欄內簽丙○○之姓名等情，
    惟辯稱：在87年伊在當主任委員時，因為沒有區分所有權人
    的資格不能當主委，所以伊弟弟丙○○為了社區的事情，同
    意伊用他的名字來當主委，伊有經過丙○○的授權云云。經
    查，上揭犯罪事實，有附表一所示臺灣板橋地方法院檢察署
    87年度偵字第20806 號（劉靜淳等人背信）案卷內之刑事告
    訴狀及88年2 月25日訊問筆錄，以及附表二所示臺灣板橋地
    方法院檢察署89年度偵字第3540號（丁○妨害名譽）案卷內
    之89年2 月29日訊問筆錄可稽。且經本院傳喚證人丙○○到
    庭，證人丙○○雖稱：知道丁○有以伊的名義擔任凱悅社區
    的主任管理委員，因為這房子當初是伊跟丁○一起出錢買的
    ，是登記伊的名義，伊有同意丁○以伊的名義擔任主委等語
    ，但查，證人丙○○就被告丁○於前開臺灣板橋地方法院檢
    察署刑事偵查案件中擔任告訴人及被告，並應以丙○○名義
    具狀及應訊簽名等事實，證人丙○○則稱其並不知情（見本
    院95年11月14日審判筆錄），是被告丁○辯稱：伊有經過丙○○的授權云云，要非可採，事證明確，其犯行洵堪認定。
二、核被告丁○所為，就上揭犯罪事實(一)部分，係犯刑法第216
    條、第210 條之行使偽造私文書罪。其於刑事告訴狀內偽造
    署押、盜用印章為偽造私文書之部分行為，不另論罪；其偽
    造私文書後，復持以遞交臺灣板橋地方法院檢察署而行使，
    偽造之低度行為應為行使之高度行為所吸收，僅論以行使偽
    造私文書罪。至被告丁○於訊問筆錄內偽造署押之行為，固
    符合刑法第217 條偽造署押罪，惟此與於刑事告訴狀內偽造
    署押係基於單一決意，並於密不可分之時間為之，係屬接續
    犯，而為上開偽造私文書之階段行為，故亦不另論罪。就上
    揭犯罪事實(二)部分，被告丁○係犯刑法第217 條之偽造署押
    罪。查被告丁○所犯上開犯罪事實(一)之行使偽造私文書罪，
    及犯上開犯罪事實(二)之偽造署押罪，時間相隔逾一年以上，
    應係基於各別之犯意而為，應予分論併罰，公訴意旨認有連
    續犯之裁判上一罪關係，尚有未洽。又查被告丁○就上揭犯
    罪事實(一)部分，於刑事告訴狀內盜用丙○○之印章蓋章一枚
    之犯行，雖未據公訴人起訴，然因與已起訴部分為單純一罪
    ，本院自應併予審理。爰審酌被告之素行狀況、犯罪動機、
    手段、目的、所生危害及犯罪後態度等一切情狀，分別量處
    如主文所示之刑。
三、按行為後法律有變更者，適用行為時之法律。但行為後之法
    律有利於行為人者，適用最有利於行為人之法律，為現行刑
    法第2 條第1 項所明定。查被告丁○為本案犯罪事實(一)(二)之
    行為後，刑法第41條於90年1 月10日修正公布，同年月12日
    生效，原條文修正為第41條第1 項前段，並將得易科罰金之
    罪，從「犯最重本刑為三年以下有期徒刑以下之刑之罪」，
    修正為「犯最重本刑為五年以下有期徒刑以下之刑之罪」，
    本件被告丁○所犯之罪，就犯罪事實(一)部分，修正後條文顯
    較有利於被告丁○，而符合修正後刑法第41條第1 項規定之
    情形，就犯罪事實(二)部分，本即為「最重本刑三年以下有期
    徒刑以下之刑之罪」。又被告丁○行為時之易科罰金折算標
    準，修正前罰金罰鍰提高標準條例第2 條前段（現已刪除）
    規定，就其原定數額提高為一百倍折算一日，則本件被告丁○行為時之易科罰金折算標準，最高以銀元三百元折算一日
    ，經折算為新臺幣幣值後，為以新臺幣九百元折算為一日；
    惟95年7 月1 日修正施行（於94年2 月2 日修正公布）之刑
    法第41條第1 項前段，再修正為規定「犯最重本刑為五年以
    下有期徒刑以下之刑之罪，而受六個月以下有期徒刑或拘役
    之宣告者，得以新臺幣一千元、二千元或三千元折算一日，
    易科罰金」，比較修正前後之易科罰金折算標準，以95年7
    月1 日修正施行前之規定，較有利於被告，則本件應依刑法
    第2 條第1 項前段，適用修正前刑法第41條第1 項前段及修
    正前罰金罰鍰提高標準條例第2 條規定，併分別諭知易科罰
    金之折算標準。再本件被告丁○行為後，刑法第51條亦於94
    年2 月2 日修正公布，於95年7 月1 日施行，修正前刑法第
    51條規定「數罪併罰，分別宣告其罪之刑，依左列各款定其
    應執行者：」其中第5 款規定：「宣告多數有期徒刑者，於
    各刑中之最長期以上，各刑合併之刑期以下，定其刑期。但
    不得逾二十年」，修正後刑法第51條第5 款規定：「宣告多
    數有期徒刑者，於各刑中之最長期以上，各刑合併之刑期以
    下，定其刑期。但不得逾三十年」，比較結果，修正後規定
    並非較有利於行為人，依刑法第2 條第1 項前段之規定，仍
    應依修正前刑法第51條第5 款，定其應執行之刑。
四、如附表一、二所示偽造之署押，應依刑法第219 條規定宣告
    沒收。至於被告丁○就犯罪事實(一)部分，於刑事告訴狀內盜
    用丙○○之印章所蓋之印文一枚，並非偽造印章之印文，無
    庸予以宣告沒收，併此敘明。
五、公訴意旨另以：被告丁○於(一)86年8 月間，於凱悅社區管理
    委員會成立之初，即以丙○○之身分證統一編號（Ｚ0000000
    00）填寫委員名冊後，交由不知情之申請人劉靜淳持向臺北
    縣中和市公所申請報備；(二)93年8 月10日，在本院之93年度
    訴字第873 號請求確認會議無效事件中，復偽造丙○○之印
    章，蓋印丙○○之印文在本院93年5 月6 日送達證書之本人
    收受欄，表示確已收受本院之傳喚通知書，足以生損害於丙○○、壬○○、司法偵查及審理件之正確性，因認被告丁○
    所為亦均涉犯刑法第216 條、第210 條之行使偽造私文書罪
    嫌。訊據被告丁○堅決否認有此部分犯行，辯稱：上開委員
    名冊不是伊填寫的，上面不是伊的字跡，又送達證書上之丙○○印文確定不是伊蓋的，可能是丙○○自己蓋的或是其他
    家人代蓋的，伊也不知道等語。經查，就上開(一)部分，公訴
    意旨所指被告丁○所填寫之凱悅社區委員名冊上固記載安全
    委員為丁○，身分證統一編號為Ｚ000000000（見臺灣板橋地
    方法院檢察署94年度他字第2291號卷第47頁），但查，該份
    委員名冊乃是凱悅社區管理委員會之主任委員劉靜淳於86年
    8 月間依公寓大廈管理條例施行細則之規定向臺北縣政府中
    和市公所申請報備時，所檢附之文件，製作權人為凱悅社區
    管理委員會，而非各該委員，況且，被告丁○否認該份名冊
    是由其所製作，亦無任何證據足以認該份名冊是由被告丁○
    製作，殊無從認被告丁○有何無製作權而擅自製作該份名冊
    之情事，被告丁○更非行使該份名冊之人，是公訴意旨認被
    告丁○此部分所為涉犯刑法第216 條、第210 條之行使偽造
    私文書罪，自有未合。就上開(二)部分，依卷附之送達證書影
    本二件所示，本院板橋簡易庭93年度板調字第36號確認會議
    無效案件，通知相對人凱悅社區管理委員會法定代理人丙○○於93年5 月6 日上午10時20分調解之通知書二件，於93年
    4 月20日分別送達於「臺北縣中和市○○路755 號」及「臺
    北縣中和市○○路753 號9 樓」，送達證書上固均有應受送
    達人丙○○之印文（見臺灣板橋地方法院檢察署94年度他字
    第6396號卷第25、26頁），然查，被告丁○否認送達證書上
    之丙○○印文是由伊所蓋印，而上開送達證書上之丙○○印
    文雖有可能是由被告丁○所蓋印，但丙○○之戶籍地址亦在
    「臺北縣中和市○○路755 號8 樓之9 」，則該印文亦有可
    能是由丙○○親自蓋印，或由被告丁○或丙○○之家人代為
    蓋印而收受調解通知書，本件既乏其他積極證據為佐，自難
    遽認被告丁○確為在送達證書上蓋印丙○○印文之人，更無
    從認被告丁○有偽造丙○○印章之情事，故公訴意旨認被告
    丁○此部分所為涉犯刑法第216 條、第210 條之行使偽造私
    文書罪，乃不能證明被告丁○犯罪，然因公訴意旨認上開(一)
    (二)部分，與前開論處罪刑部分有連續犯之裁判上一罪關係，
    基於審判不可分原則，爰不另為無罪之諭知。
六、公訴旨意復以：被告丁○仍不知悔改，而變本加厲，於當選
    凱悅社區管理委員會之主任委員後，夥同凱悅社區之總幹事
    即被告庚○○，共同基於偽造文書之概括犯意，先於(一)93年
    9 月13日，在臺北縣中和市○○路755 號「凱悅社區廣場」
    ，召開管理委員會第7 屆第9 次管理委員會會議，明知本院
    民事庭已於93年8 月24日以93年訴字第873 號請求確認會議
    無效事件，判決確認凱悅社區於92年11月22日所召集之第7
    屆第1 次所有權人大會關於選任第7 屆管理委員之決議無效
    之情況下，旋即於93年9 月13日召開第7 屆第9 次管理委員
    會會議，而在無權召開管理委員會議，及未於管理委員會議
    中討論推舉召集人之情況下，即私自在該會議紀錄中，捏造
    會議紀錄：「由委員推選丁○代表本社區籌備會臨時召集人
    」，而意圖使被告丁○取得召開區分所有權人會議召集人之
    資格。(二)丁○與庚○○二人復於93年11月17日在應於翌日（
    即93年11月18日）晚上7 時所召開之凱悅社區第8 屆第2 次
    區分所有權人會議出席簽到名冊中，偽造部分辛○○等人出
    席區分所有權人會議之簽名後，再持向臺北縣中和市公所報
    請備查而行使之，足以生損害於凱悅社區及中和市公所之對
    於文書信賴之正確性，因認被告丁○、庚○○此等部分所為
    均涉犯刑法第216 條、第210 條之行使偽造私文書罪嫌。經
    查：
  (一)就上開(一)部分：
  １、訊據被告丁○、庚○○均堅決否認有此部分犯行，被告丁○辯稱：該次管理委員會議中確有推選伊為社區籌備會臨
      時召集人，是由辛○○等人推選伊等語，被告庚○○辯稱
      ：當時確實有推選，推選時不用舉手，只是口頭上推選，
      且所有的會議紀錄都有公告，並發給每位委員，如果他們
      認為不實，就應該立即質疑等語。經查，公訴意旨認被告
      丁○、庚○○涉有前開罪嫌，係以卷附之93年9 月13日凱
      悅社區管理委員會第7 屆第9 次委員會議紀錄影本一份，
      以及告訴人壬○○之指述、證人甲○○、戊○之證述為其
      論據。
  ２、查告訴人壬○○並非凱悅社區第7 屆管理委員會之管理委
      員，並未出席93年9 月13日之管理委員會議；而證人戊○
      亦非凱悅社區第7 屆管理委員會之管理委員，其雖因身為
      管理委員會之會計而於93年9 月13日該次會議開會時有在
      場，但其到庭已稱其於該次會議時「我只是在旁邊收管理
      費」（見本院95年9 月19日審判筆錄），則雖其又稱「對
      會議內容我都有聽到，但我並沒有在管記錄的事情，有關
      推舉臨時召集人的事情我並沒有聽到，委員都在吵來吵去
      ，但並沒有討論推選臨時召集人的事」云云，應不得僅憑
      其稱未聽到推選臨時召集人之事，即執為不利於被告丁○
      、庚○○之認定依據。
  ３、又證人甲○○為凱悅社區第7 屆管理委員會之財務管理委
      員，且有出席93年9 月13日之第7 屆第9 次管理委員會議
      ，其到庭固稱：該次會議時沒有推選丁○擔任籌備會臨時
      召集人，會議紀錄上主席決議第三點是總幹事庚○○自己
      加上去的，當初我們並沒有討論到這個問題云云（見本院
      95年9 月19日審判筆錄），然查，(1)卷附93年9 月13日凱
      悅社區管理委員會第7 屆第9 次委員會議紀錄之主席決議
      第三點記載「另有關因第7 屆住戶大會，法院判決本委員
      會未依社區規約選任無效乙案，責由總幹去函主管機關，
      並依法備案，由委員推選丁○代表本社區籌備會臨時召集
      人，公告改選」（見臺灣板橋地方法院檢察署94年度他字
      第2291號卷第155 頁），經本院依辯護人之聲請而傳喚證
      人即凱悅社區第7 屆管理委員會之管理委員己○○、癸○○、辛○○到庭分別予以詰問，證人己○○證稱：（辯護
      人問：上開會議紀錄上，主席決議三記載另有關因第七屆
      住戶大會，‧‧‧公告改選，當天有無上開決議？）時間
      太久，我也記不太清楚，應該是有。‧‧‧（檢察官問：
      你知道該次會議作成哪幾項決議？）我不太清楚，時間那
      麼久。（檢察官問：你為何會回答辯護人說，應該有作成
      會議記錄上主席決議第三點之決議？）會議紀錄都是總幹
      事寫的，並有公告在電梯內，應該是有作成上開主席決議
      第三點之決議，開會決定的事情，那麼久了，我怎麼會知
      道。（檢察官問：是由哪一位委員推選丁○代表社區籌備
      會臨時召集人？）應該是辛○○等語（見本院95年11月14
      日審判筆錄）；又證人辛○○證稱：我擔任委員期間，我
      每次會議都有出席。（辯護人問：請提示第7 屆第9 次委
      員會議紀錄第一頁，「辛○○」之署名，是否你自己簽的
      ？）是我簽的，我有簽名應該就有參加會議。（辯護人問
      ：你還記得當天會議有作成哪些決議？）不記得了。（辯
      護人問：請提示上開會議紀錄、主席決議之三點決議，當
      天有無作成這三點的決議？）關於第三點我可以確定當天
      有作成這個決議，因為當時是我推選丁○擔任臨時召集人
      ，我印象這麼清楚，是因為丁○他本來推選一位葛先生擔
      任臨時召集人，葛先生婉拒以後，我才推選丁○。關於第
      一點，當天對於玻璃的事也有作成決議，經過討論後有委
      員反對，所以就沒有定案，關於第二點警衛的問題，也有
      決議要請總幹事加強等語（見本院95年11月14日審判筆錄
      ），經核證人己○○、辛○○所述相符，應較證人甲○○
      所述為可信。(2)證人癸○○雖證稱：（辯護人問：93年9
      月13日第7 屆第9 次委員會議中，有無作成什麼決議？）
      這麼久了，我不記得等語，但證人癸○○又稱：我現在記
      得的是有說我們社區什麼東西無效，要重選，但要重選什
      麼我不記得，我不記得當天有無作成上開決議（見本院95
      年11月14日審判筆錄），換言之，依證人癸○○所言，卷
      附93年9 月13日凱悅社區管理委員會第7 屆第9 次委員會
      議紀錄之主席決議第三點之記載中，至少關於「改選」乙
      節，會議中應有討論，但證人甲○○卻稱：會議紀錄上主
      席決議第三點是總幹事庚○○自己加上去的，當初我們並
      沒有討論到這個問題云云，其證述之可信性堪疑。(3)證人
      辛○○自陳其有出席該次93年9 月13日之管理委員會議，
      有如前述，卷附93年9 月13日凱悅社區管理委員會第7 屆
      第9 次委員會議紀錄第一頁第伍項之出席委員欄內，亦有
      辛○○之簽名，在辛○○簽名之下方，又緊接有管理委員
      「子○○」之簽名（見臺灣板橋地方法院檢察署94年度他
      字第2291號卷第153 頁），依證人子○○於本院審理時到
      庭之證述：我是按照到場的順序簽的，我是最後一個到場
      ，並沒有跳的簽名，我簽的時候，前面的名字都已經簽上
      去了等語（見本院95年11月14日審判筆錄），足見證人辛○○稱其有出席該次93年9 月13日之管理委員會議乙節，
      應符實情，但證人甲○○就此卻陳稱：那次開會辛○○沒
      有到場（見本院95年9 月19日審判筆錄），益徵證人甲○○就該次93年9 月13日管理委員會議之記憶之正確性殊有
      可疑，難以執為不利於被告丁○、庚○○之認定。
  ４、另就公訴意旨雖指被告丁○、庚○○在「無權召開管理委
      員會議」之情況下，私自在會議紀錄中捏造會議紀錄等語
      。惟查，公訴意旨並未指明所謂「無權召開管理委員會議
      」之意為何？有權召開、製作會議紀錄之人為何？況且，
      本院民事庭固於93年8 月24日以93年訴字第873 號請求確
      認會議無效事件，判決確認凱悅社區於92年11月22日所召
      集之第7 屆第1 次所有權人大會關於選任第7 屆管理委員
      之決議無效（見臺灣板橋地方法院檢察署94年度他字第22
      91號卷第57至59頁民事判決影本），但在93年9 月13日之
      第7 屆第9 次管理委員會議召開時，上揭民事判決尚未判
      決確定，亦難認被告丁○、庚○○有無權召開管理委員會
      議而捏造會議紀錄之偽造文書犯意。此外，復查無其他積
      極證據足資證明被告丁○、庚○○有公訴意旨所指之共同
      偽造文書犯行，此部分自不能證明被告丁○、庚○○犯罪
      。
  (二)就上開(二)部分：
    訊據被告丁○坦承於93年11月18日凱悅社區第8 屆第2 次區
    分所有權人住戶大會之出席簽到名冊上簽「辛○○」之名之
    事實，惟與被告庚○○均堅決否認有此偽造文書犯行，被告
    丁○辯稱：當初是辛○○打電話給伊委託伊代簽，他說他過
    一下子就會到，後來他有到達開會，只是遲到等語，被告庚○○辯稱：出席簽到名冊上「辛○○」之簽名當然不是伊簽
    的，裡面只要是伊代簽的，一定有委託書，裡面有寫「李代
    簽」的，就是我簽的，例如甲○○的就是伊簽的等語。經查
    ，公訴意旨雖指丁○、庚○○於復在凱悅社區第8 屆第2 次
    區分所有權人會議出席簽到名冊中，偽造部分辛○○等人出
    席區分所有權人會議之簽名等語，且卷附之該出席簽到名冊
    影本上亦確有由被告丁○所簽「辛○○」之簽名（見臺灣板
    橋地方法院檢察署94年度他字第2291號卷第168 頁），但依
    證人辛○○於本院審理時到庭之證述：這次大會我有出席，
    因為我剛好送貨出去，本來打算可以來得及回來開會，但因
    為路上塞車及找地址耽誤時間，主委丁○有電話給我，叫我
    回來開會，我說可能會遲到幾分鐘，我就說要他幫我簽名，
    說我一定會到，後來我有到場，遲到了大約十幾分鐘。‧‧
    ‧我開會時間我知道，我打算趕得及回來開會，但因為時間
    耽誤了，丁○打電話給我，我不曉得是不是因為開會人數不
    夠，可能是這樣，才會請丁○先幫我簽名等語（見本院95年
    11月14日審判筆錄），核與被告丁○所辯情節相符，則公訴
    意旨指被告丁○、庚○○共同偽造「辛○○」出席93年11月
    18日之區分所有權人會議之簽名乙節，即乏所據。此外，公
    訴意旨又未指明被告丁○、庚○○有何其他在該出席簽到名
    冊上偽造區分所有權人簽名之具體情事及證據，且本院經查
    亦無其他積極證據足資證明被告丁○、庚○○有此共同偽造
    文書、行使偽造私文書犯行，此部分亦不能證明被告丁○、
    庚○○犯罪。
  (三)從而，就上開(一)(二)部分，均不能證明被告丁○犯罪，然因公
    訴意旨認上開(一)(二)部分，與前開論處罪刑部分有連續犯之裁
    判上一罪關係，基於審判不可分原則，爰不另為無罪之諭知
    。又就被告庚○○被訴連續犯刑法第216 條、第210 條之行
    使偽造私文書罪（即上開(一)(二)部分），既不能證明被告庚○○犯罪，爰依法諭知無罪之判決。
據上論斷，應依刑事訴訟法第299 條第1 項前段、第301 條第1
項，刑法第2 條第1 項、第216 條、第210 條、第217 條、（95
年7 月1 日修正施行前之）刑法第41條第1 項前段、修正前刑法
第51條第5 款、刑法第219 條，罰金罰鍰提高標準條例第2 條，
判決如主文。
本案經檢察官乙○○到庭執行職務。
中　　華　　民　　國　　96　　年　　1 　　月　　30　　日
                  刑事第十三庭  審判長法　官  戴嘉清
                                      法  官  林晏鵬
                                      法  官  陳信旗
以上正本證明與原本無異
如不服本判決應於送達後10日內向本院提出上訴狀
                                      書記官　廖貞音
中　　華　　民　　國　　96　　年　　3　　 月　　 3　　日
附錄本案論罪科刑法條全文：
刑法第210條
偽造、變造私文書，足以生損害於公眾或他人者，處五年以下有
期徒刑。
刑法第216條
行使第二百十條至第二百十五條之文書者，依偽造、變造文書或
登載不實事項或使登載不實事項之規定處斷。
刑法第217條
偽造印章、印文或署押，足以生損害於公眾或他人者，處三年以
下有期徒刑。
盜用印章、印文或署押，足以生損害於公眾或他人者，亦同。
附表一
  ┌──┬─────────┬──────────┐
　│編號│被告丁○所偽造署押│偽造「丙○○」署押之│
  │    │之文件（均附於臺灣│數量                │
  │    │板橋地方法院檢察署│ 　                 │
  │    │87年度偵字第20806 │ 　                 │
  │    │號）              │ 　                 │
　├──┼─────────┼──────────┤
　│ 一 │刑事告訴狀　　　　│簽名一枚　　　　　　│
　├──┼─────────┼──────────┤
　│ 二 │臺灣板橋地方法院檢│簽名一枚            │
　│　　│察署88年2 月25日訊│　　                │
　│　　│問筆錄            │　                  │
  └──┴─────────┴──────────┘
附表二
  ┌──┬─────────┬──────────┐
　│編號│被告丁○所偽造署押│偽造「丙○○」署押之│
  │    │之文件（附於臺灣板│數量                │
  │    │橋地方法院檢察署89│ 　                 │
  │    │年度偵字第3540號）│ 　                 │
　├──┼─────────┼──────────┤
　│ 一 │臺灣板橋地方法院檢│簽名一枚            │
　│　　│察署89年2 月29日訊│　　                │
　│　　│問筆錄            │　                  │
  └──┴─────────┴──────────┘
